臺灣臺中地方法院刑事裁定
111年度撤緩字第51號
聲  請  人  臺灣臺中地方檢察署檢察官
受  刑  人  林靜宜

                    籍設臺中市○○區○○路000號(臺中○○○○○○○○○)

上列被告因違反貪污治罪條例等案件（臺灣高等法院臺中分院10
5年度上訴字第1819號），經檢察官聲請撤銷緩刑之宣告（111年
度執聲字第538號），本院裁定如下：
    主    文
聲請駁回。
    理    由
一、聲請意旨略以：受刑人林靜宜前因違反貪污治罪條例等案件
    ，經臺灣高等法院臺中分院以105年度上訴字第1819號判決
    （偵查案號：103年度偵字第13576號等）判處有期徒刑1年1
    0月、2月，均緩刑5年，於民國107年6月5日確定【下稱前案
    】，詎其於緩刑期內即110年3月8日故意犯恐嚇危害安全罪
    ，經本院以110年度沙簡字第523號判處拘役30日，於111年1
    月28日確定，經核受刑人於緩刑期內，先是觸犯公共危險罪
    判刑2月，於109年10月20日准易科罰金後，仍不知悔改，於
    110年3月8、9日持續夥同他人恐嚇，二件案件均是故意犯罪
    ，恐嚇部分且為累犯，惡性非輕，已使原宣告緩刑無法生預
    期效果，已合於刑法第75條之1第1項第2款所定撤銷緩刑宣
    告之原因，爰依刑事訴訟法第476條聲請撤銷緩刑之宣告等
    語。
二、按緩刑之宣告應撤銷者，由受刑人所在地或其最後住所地之
    地方法院（地方檢察署）檢察官聲請該法院裁定之，刑事訴
    訟法第476條定有明文。次按受緩刑之宣告而有下列情形之
    一，足認原宣告之緩刑難收其預期效果，而有執行刑罰之必
    要者，得撤銷其宣告：二、緩刑期內因故意犯他罪，而在緩
    刑期內受6月以下有期徒刑、拘役或罰金之宣告確定者，刑
    法第75條之1第1項第2款定有明文；上開撤銷緩刑之聲請，
    於判決確定後6月以內為之，此觀同條第2項甚明。而緩刑宣
    告是否得撤銷，除須符合刑法第75條之1第1項各款之要件外
    ，本條並採裁量撤銷主義，賦予法院撤銷與否之權限，特於
    第1項規定實質要件為「足認原宣告之緩刑難收其預期效果
    ，而有執行刑罰之必要」，供作審認之標準。亦即於上揭「
    得」撤銷緩刑之情形，法官應依職權本於合目的性之裁量，
    妥適審酌被告所犯前後數罪間，關於法益侵害之性質、再犯
    之原因、違反法規範之情節是否重大、被告主觀犯意所顯現
    之惡性及其反社會性等情，是否已使前案原為促使惡性輕微
    之被告或偶發犯、初犯改過自新而宣告之緩刑，難收其預期
    效果，而有執行刑罰之必要。
三、經查：
　㈠受刑人住所原設於臺中市○○區○○路0段00號7樓之1，嗣於110
    年10月8日遷入臺中市○○區○○路000號（即臺中○○○○○○○○○）
    等節，有個人戶籍資料查詢結果及遷徙紀錄各1紙在卷可稽
    。是本案由臺灣臺中地方檢察署（下稱臺中地檢署）檢察官
    聲請本院裁定撤銷受刑人之緩刑宣告，程序上合於規定。
　㈡受刑人前案經臺灣高等法院臺中分院以105年度上訴字第1819
    號判決（偵查案號：103年度偵字第13576號等）判處有期徒
    刑1年10月、2月，均緩刑5年，於107年6月5日確定，緩刑期
    間為107年6月5日起至112年6月4日止；其於緩刑期內，先是
    於109年間，因酒後駕車之公共危險案件，經本院109年度沙
    交簡字第806號判決處有期徒刑2月確定，於109年10月20日
    易科罰金執行完畢；復於110年間，因恐嚇危害安全案件，
    經本院110年度沙簡字第523號判決處拘役30日，於111年1月
    28日確定等情，有臺灣高等法院被告前案紀錄表存卷可參，
    堪以認定。
　㈢然受刑人於緩刑期內所犯之上開酒駕、恐嚇危害安全案件，
    經各該案件之承審法官衡酌卷證資料後，酒駕部分經判處有
    期徒刑2月，恐嚇危害安全部分經判處拘役30日，對比受刑
    人所犯酒後駕車之公共危險罪法定刑為2年以下有期徒刑，
    得併科20萬元以下罰金，恐嚇危害安全罪之法定刑為2年以
    下有期徒刑，拘役或新臺幣（下同）9千元以下罰金，足見
    受刑人緩刑期內所犯之上開案件，犯罪情節尚非嚴重。而受
    刑人前案受緩刑宣告之案件，係犯非公務員與公務員共同犯
    貪污治罪條例之違背職務收受賄賂罪，經判處有期徒刑1年1
    0月，褫奪公權3年，已繳回之犯罪所得10萬元沒收；又共同
    犯公務員洩漏國防以外之秘密消息罪，處有期徒刑2月，均
    緩刑5年，並應於判決確定後1年內，支付公庫20萬元，及接
    受法治教育20場次，緩刑期內付保護管束等情，有前案判決
    之列印本在卷可查。是以，倘受刑人前案之緩刑宣告經撤銷
    確定，受刑人即須入監執行有期徒刑1年10月，對比受刑人
    上開於緩刑期內所犯案件之犯罪情節，容有過重之虞。
　㈣再受刑人前案之緩刑條件即支付公庫20萬元，及接受法治教
    育20場次，均業據受刑人履行完畢，有臺灣臺中地方檢察署
    繳納附條件緩刑通知單及收據、刑案系統觀護終結原因表各
    1紙附卷可憑，足認被告就前案附條件緩刑之履行狀況甚佳
    ，且本件經執行檢察官簽請撤銷受刑人緩刑而會辦相關單位
    時，經受刑人前案保護管束之觀護人，註記「該員緩刑期間
    配合度佳，且努力讓自己生活穩定，建請暫不撤銷緩刑」之
    意見，有簽呈1紙存卷可參，益徵受刑人於緩刑期間表現尚
    可，是受刑人前案緩刑宣告是否確已難收其預期效果，而有
    執行刑罰之必要，尚有商榷餘地。
　㈤綜上，受刑人於緩刑期內不知潔身自愛，謹言慎行，竟再犯
    上開酒後駕車公共危險罪及恐嚇危害安全罪，實不可取，檢
    察官聲請撤銷其前案所受之緩刑宣告，固非無見，惟基於上
    揭理由，本院認尚無撤銷其緩刑宣告之必要，是本件聲請應
    予駁回。
四、依刑事訴訟法第220條之規定，裁定如主文。
中　　華　　民　　國　　111 　年　　5 　　月　　 9　　日
                  刑事第十四庭  法  官  田雅心
以上正本證明與原本無異。
如不服本裁定，應於收受送達後5日內向本院提出抗告狀。（應
附繕本）
　　　　　　　　　　　　　　　  書記官  王嘉麒
中　　華　　民　　國　　111 　年　　5 　　月　　9 　　日